臺灣桃園地方法院刑事裁定
  111年度撤緩字第24號
聲  請  人  臺灣桃園地方檢察署檢察官
受  刑  人  鄧翔育



上列聲請人因受刑人違反毒品危害防制條例案件（109年度訴字
第127號），聲請撤銷緩刑之宣告（111年度執聲字第71號），本
院裁定如下：
    主  文
鄧翔育之緩刑宣告撤銷。
    理  由
一、聲請意旨略以：受刑人即被告鄧翔育因違反毒品危害防制條
    例案件，經本院於民國109年8月20日以109年度訴字第127號
    判決（下稱本案判決）處有期徒刑2年，緩刑5年，緩刑期間
    付保護管束，並應向檢察官指定之政府機關、政府機構、行
    政法人、社區或其他符合公益目的之機構或團體提供240小
    時之義務勞務暨接受法治教育課程12場次，並於109年9月23
    日確定在案。受刑人經聲請人通知應於110年12月6日前完成
    240小時之義務勞務，然其履行勞務之狀況卻不佳，且受刑
    人曾有在義務勞務簽到簿塗改之行為，足認受刑人違反緩刑
    條件負擔之情節重大，而有執行刑罰之必要，爰依刑法第75
    條之1第1項第4款、刑事訴訟法第476條規定，聲請撤銷緩刑
    宣告等語。　
二、按緩刑制度設計之本旨，除可避免執行短期自由刑之流弊外
    ，主要目的係在獎勵惡性較輕者使其遷善，而經宣告緩刑後
    ，若有具體事證足認受宣告者並不因此有改過遷善之意，即
    不宜給予緩刑之寬典，乃另有撤銷緩刑宣告制度。又受緩刑
    之宣告而違反刑法第74條第2項第1款至第8款所定負擔情節
    重大者，足認原宣告之緩刑難收其預期效果，而有執行刑罰
    之必要者，得撤銷其宣告，刑法第75條之1第1項第4款亦有
    明文規定。考其立法意旨略以：修正條文第74條第2項增列
    法院於緩刑期間內，得命犯罪行為人於緩刑期內應遵守之事
    項（例如向被害人支付相當數額、向公庫支付一定之金額、
    接受精神、心理輔導、提供義務勞務或其他為預防再犯之事
    項），明定違反該條所定事項情節重大者，得撤銷其緩刑宣
    告，以期周延，且本條採用裁量撤銷主義，賦與法院撤銷與
    否之權限，實質要件即以「足認原宣告之緩刑難收其預期效
    果，而有執行刑罰之必要」，供作審認之標準。至於所謂「
    情節重大」，係指受判決人顯有履行負擔之可能，而隱匿或
    處分其財產、故意不履行、無正當事由拒絕履行或顯有逃匿
    之虞等情事而言，故法官應依職權本於合目的性之裁量，妥
    適審酌被告於緩刑期間內違反應遵守事項之情節是否重大，
    是否已難收其預期之效果，而確有執行刑罰之必要。
三、經查：
　㈠受刑人因違反毒品危害防制條例案件，經本院於民國109年8
    月20日以本案判決判處有期徒刑2年，緩刑5年，緩刑期間付
    保護管束，並應向檢察官指定之政府機關、政府機構、行政
    法人、社區或其他符合公益目的之機構或團體提供240小時
    之義務勞務暨接受法治教育課程2場次，嗣於109年9月23日
    確定在案等情，有前開判決書、臺灣高等法院被告前案紀錄
    表在卷考查，此部分事實，首堪認定。
　㈡受刑人於109年12月9日到臺灣桃園地方檢察署執行科報到，
    且自陳有收到本案判決書，並具結會遵期履行緩刑條件負擔
    ，此有執行筆錄、具結書各1份在卷可查，則受刑人於斯時
    起當知本案判決所諭知之緩刑條件負擔內容；又聲請人於11
    0年5月7日、110年10月14日發函受刑人，命受刑人應於110
    年12月6日前完成義務勞務240小時，然受刑人截至110年12
    月6日止，僅履行92小時之義務勞務，有臺灣桃園地方檢察
    署110年5月7日桃檢俊祥109年執護勞683字第1109046724號
    函、110年10月14日桃檢俊祥109年執護勞683字第110910088
    8號函、送達證書、義務勞務受處分人履行期間展延聲請表
    等件存卷可考，可知受刑人不僅未於期限內完成240小時之
    義務勞務，更僅有履行92小時之時數，比例竟未達4成，而
    受刑人對此僅泛稱疫情、住院，而未具體說明疫情、住院對
    其產生何種影響致無法於期限內完成義務勞務，難認受刑人
    有何正當事由而無法依限完成，足認受刑人違反本案判決所
    定之緩刑負擔條件之情節重大。
　㈢又受刑人於指定機關為義務勞務時，竟於義務勞務登記簿塗
    改進行義務勞務之起訖時間，此有義務勞務機（關）構緊急
    事件回報單、觀護輔導紀要、塗改義務勞務登記簿照片、受
    刑人承認擔心無法於期限完成義務勞務始修改之陳述書等件
    附卷可查，可知受刑人於受緩刑宣告之寬典後，仍未能有所
    醒悟，又僅為一己之私，恣意塗改義務勞務登記簿，以此方
    式變造不實履行義務勞務之時間；佐以受刑人又因涉犯竊盜
    罪及違反毒品危害防制條例案件，為臺灣桃園地方檢察署檢
    察官偵辦中，此有臺灣高等法院被告前案紀錄表可查，亦見
    受刑人仍未能謹慎自身言行，甚未澈底遠離毒品，而再度涉
    及刑事案件，勘認受刑人並非一時失慮致罹刑章；再從本院
    於111年2月24日傳喚受刑人，以查明受刑人未能履行緩刑條
    件負擔之確切原因，詎受刑人竟無正當理由未到庭，可知其
    對法定義務抱持輕忽懈怠之態度，對於是否撤銷緩刑宣告也
    蠻不在乎。是以上各情，已足認受刑人並未因緩刑之寬典而
    有所省悟及警惕，實無從再預期受刑人將會遵守相關法令規
    定，應認難收緩刑為鼓勵自新之效果，而有執行刑罰之必要
    ，核與刑法第75條之1第1項第4款之規定相符。
  ㈣從而，聲請人聲請撤銷受刑人前開緩刑之宣告，為有理由，
    應予准許。　
四、依刑事訴訟法第476條，刑法第75條之1第1項第4款，裁定如
    主文。　　　　
中　　華　　民　　國　　111 　年　　4 　　月　　19　　日
                  刑事第十三庭  法  官  郭鍵融
以上正本證明與原本無異。
如不服本裁定，應於裁定送達後5 日內向本院提出抗告狀。
　　　　　　　　　　　　　　　  書記官　楊育燕
中　　華　　民　　國　　111 　年　　4 　　月　　21　　日